臺灣板橋地方法院交通法庭裁定　　　　100年度交聲字第702號
原處分機關　交通部公路總局臺北區監理所板橋監理站
異　議　人　林槐門
上列異議人因不服原處分機關於民國100 年3 月3 日所為板監裁
字第裁41-C00000000號違反道路交通管理事件裁決書所為處分，
經聲明異議，本院裁定如下：
    主  文
異議駁回。
    理  由
一、本件聲明異議意旨詳如附件聲明異議狀所載。
二、按汽車駕駛人，行經有燈光號誌管制之交岔路口闖紅燈者，
    處新臺幣一千八百元以上五千四百元以下罰鍰；又汽車駕駛
    人，違反道路交通管理處罰條例第53條規定者，除依原條款
    處罰鍰外，並予各記違規點數三點，道路交通管理處罰條例
    第53條第1 項、第63條第1 項第3 款分別定有明文。
三、經查：異議人林槐門於民國（下同）100 年1 月26日9 時0
    分許，騎用車號TXW-595 號輕機車，行經新北市○○區○○
    路與廣權路口時，違規闖越路口之紅燈號誌左轉廣權路乙情
    ，有在場目睹舉發警員所填製「舉發違反道路交通管理事件
    通知單」乙紙，在卷可稽，足堪認定。雖異議人具狀辯稱當
    日為廣權路直行，非罰單載明之信義路紅燈左轉廣權路，應
    調閱路口監視器畫面來釐清事實云云，然證人即負責舉發之
    新北市政府警察局板橋分局信義派出所員警沈金水到庭具結
    證稱：「（請陳述當天異議人違規經過。）當天我們二個人
    騎機車在信義路與廣權路口執行巡邏勤務，我停在信義路上
    ，當時紅燈，我們在停等，突然異議人就從我的右後方騎機
    車闖過路口紅燈號誌直接左轉廣權路，接者我們將異議人攔
    停舉發他。」、「（你們當時攔停異議人的地點為何? ）廣
    權路上，就是信義路左轉的水果店對面。異議人在我們面前
    左轉，我們追上去攔停他。」、「（你們攔停異議人時，有
    無告知異議人違規事實? ）有告訴他是闖紅燈左轉，異議人
    要求輕微舉發，但職務上不能這樣做。」、「（當時異議人
    有承認他在上開路口紅燈左轉嗎? ）有。」、「（異議人所
    稱廣權路斜對面這個巷子路口有無紅綠燈號誌? ）有。」、
    「（這個巷口的號誌是與哪條路上號誌同步運作? ）和廣權
    路口水果店前面的號誌是同步。」、「（你本身有無近視或
    色盲? ）輕微近視，不到100 度，沒有色盲。」、「（你確
    定當天異議人是沿信義路紅燈左轉廣權路行駛嗎? ）是。」
    等語明確（見本院100 年4 月29日訊問筆錄第2 至3 頁）。
    按交通警員製單舉發違反道路交通管理處罰條例所列之違規
    行為，係公務員基於職務上權力，依法就特定之具體事件所
    為具公法上效果之單方行政行為，基於公務員為公法上行為
    具有公信力之原則，該行政處分當可被推定為真正，本此公
    信原則，立法者乃賦予行政機關制定違反道路交通事件統一
    裁罰標準及處理細則，使執勤警員得當機處分以達其維護交
    通秩序、安全之行政目的。反之，若謂公務員一切行政行為
    均需預留證據以證其實，則國家行政勢必窒礙難行，故於交
    通警員巡邏或不定點臨檢時，在未裝設自動感應攝影器材路
    段或未隨身攜帶自動感應攝影器材時，無法期待執勤警員就
    一瞬間突發之交通違規行為，於發現後能及時攝影取證，事
    實上僅能仰賴舉發警員親身目視所見為之，別無其他舉證之
    可能，復查無其他證據顯示舉發交通警員有故意構陷之情事
    ，自難以舉發警員無法提出其他證據佐證，即認其所述不可
    採信，當時警員係當場目擊異議人上開違規全部經過，並立
    即攔停異議人舉發之，則揆諸上開經過情節以觀，舉發警員
    應無誤判或錯認之虞，是異議人上開所辯，自不足採。又本
    件舉發員警與異議人並不相識，亦無宿怨嫌隙，衡情證人應
    無甘冒偽證罪刑責風險而設詞構陷異議人之理，其對當日所
    見違規情形於具結後堅證如上，足認其確係依自己親自見聞
    所得而為上開供述，且依其所述目睹與攔查過程之客觀狀況
    ，亦應無誤看燈號或車輛之可能。此外復查無其他任何事證
    可認證人上開證述有何瑕疵或與事理相違而可認與事實不符
    之處，本院依直接審理所得心證，認證人依自己親自見聞所
    為之上開證述應與事實相符。本件異議人既未能提出任何關
    於舉發不實之事證，復查無任何證據足資證明執勤員警有何
    捏造事實違法取締之不法情事，證人即員警沈金水本於維護
    交通秩序、安全職責所為之舉發，自應受到合法、正確之認
    定，而得據以認定異議人上開違規之事實，是異議人上開違
    規行為，事證明確，堪以認定，異議人空言辯稱當時是廣權
    路直行，非信義路紅燈左轉廣權路云云，不足採信。
四、綜上所述，本件原處分機關以異議人上開違規行為明確，依
    道路交通管理處罰條例第53條第1 項、第63條第1 項第3 款
    之規定，裁處異議人新臺幣（下同）1800元之罰鍰，並記違
    規點數3 點，應無任何違法或不當之處。茲本件異議人不服
    原處分機關所為上開裁決書之處分，聲明異議，而空言指摘
    云云，揆諸上述，為無理由，應予駁回。
據上論斷，應依道路交通事件處理辦法第18條，裁定如主文。
中    華    民    國    100    年    5    月     5    日
                    交通法庭  法  官  林 晏 鵬
上列正本證明與原本無異。
如不服本裁定，應於裁定送達後五日內敘明抗告理由，向本院提
出抗告狀。
                              書記官  陳 映 孜
中    華    民    國   100    年    5     月    6     日